【裁判字號】    92,聲,1106
【裁判日期】    921030
【裁判案由】    
【裁判全文】
臺灣臺南地方法院民事裁定  九十二年度聲字第一一○六號
    聲  請  人  日盛國際商業銀行股份有限公司
    法定代理人  己○○
    代  理  人  庚○○
    相  對  人  戊○○
                丁○○○
                甲○○
                丙○○
                乙○○
右當事人間九十一年度存字第四三一八號提存事件，聲請人聲請變換提存物，本院裁
定如左：
    主      文
本院九十一年度存字第四三一八號擔保提存事件聲請人所提存之擔保物，日盛銀行可
轉讓定期存單貳張（新台幣壹拾萬元貳張，存單編號：ＴＭ0000000、ＴＭ0
000000），面額合計新台幣貳拾萬元，准以同額之中央政府建設公債八十四年
度甲類第四期債票代之。
聲請程序費用由聲請人負擔。
    理      由
一、按法院得依供擔保人之聲請以裁定准許其變換提存物，民事訴訟法第一百零五條
    第一項定有明文。
二、本件聲請意旨略以：原保證責任台南縣新營信用合作社（下稱新營信用合作社）
    與相對人間假扣押執行事件，前奉鈞院九十一年度裁全字第八三一三號假扣押裁
    定，准新營信用合作社以新台幣（下同）一十三萬三千三百三十元或同額之日盛
    銀行無記名可轉讓定期存單為擔保後，得對相對人之財產實施假扣押，並經新營
    信用合作社以鈞院九十一年度存字第四三一八號提供日盛銀行可轉讓定期存單二
    張（一十萬元二張，存單編號：ＴＭ0000000、ＴＭ0000000），
    面額合計二十萬元為擔保後執行在案。茲因聲請人已於九十一年十二月二十日依
    銀行法第五十八條第一項及金融機構合併法第十八條規定，受讓保證責任台南縣
    新營信用合作社全部營業並概括承受其資產與負債，而前項定期存單亦已到期，
    急需領回辦理還本手續，爰依民事訴訟法第一百零五條第一項之規定聲請准予變
    換提存物為同額之中央政府建設公債八十四年度甲類第四期債票等語。
三、經查，聲請人主張之前揭事實，業據其提出假扣押裁定影本、提存書影本及財政
    部九十一年十一月二十六日台財融（二）字第０九一００五二三四三號函文影本
    各一份為證，並經本院依職權調閱本院九十一年度裁全字第八三一三號假扣押案
    卷及九十一年度存字第四三一八號提存卷宗查閱無訛，核聲請人聲請變換提存物
    ，於法尚無不合，應予准許。
四、依民事訴訟法第一百零五條第一項、第九十五條、第八十一條第一款，裁定如主
    文。
中      華      民      國    九十二    年      十      月     三十     日
                              臺灣臺南地方法院民事第二庭
~B法      官  林育幟
右為正本係照原本作成
如對本裁定抗告須於裁定送達後十日內向本院提出抗告狀，並繳納抗告裁判費新台幣
一千元。
中      華      民      國    九十二    年      十      月     三十     日
~B法院書記官  黃淑櫻


司法院資訊處製作；財團法人民間司法改革基金會備份。
